【裁判字號】    99,易,3407
【裁判日期】    991130
【裁判案由】    竊盜
【裁判全文】
臺灣臺中地方法院刑事判決              99年度易字第3407號
公  訴  人  臺灣臺中地方法院檢察署檢察官
被      告  黃獻璋
上列被告因竊盜案件，經檢察官提起公訴（99年度偵字第19794
號），本院判決如下：
    主  文
黃獻璋竊盜，累犯，處有期徒刑肆月，如易科罰金，以新臺幣壹
仟元折算壹日。
    事  實
一、黃獻璋前曾受下列罪刑宣告及刑之執行完畢情形，竟仍不知
    悔改：
（一）前因違反毒品危害防制條例案件，經本院以95年度訴字第
      2428號判決判處應執行有期徒刑1 年5 月（施用第一級毒
      品部分判處有期徒刑1 年，轉讓第二級毒品部分判處有期
      徒刑7 月）確定。又因違反毒品危害防制條例案件，經本
      院以96年度易字第1262號判決判處應執行有期徒刑9 月確
      定。前揭三罪刑，經本院以96年度聲減字第1129號裁定減
      刑為6 月、3 月又15日、4 月又15日，定應執行有期徒刑
      1 年1 月確定後，送監執行。其後，黃獻璋又因詐欺案件
      ，經本院以96年度簡字第861 號簡易判決判處有期徒刑6
      月，減為有期徒刑3 月，上訴後，經本院管轄之第二審合
      議庭以96年度簡上字第1080號判決駁回上訴確定。嗣經本
      院以97年度聲字第1307號裁定就上開詐欺罪刑與上揭毒品
      危害防制條例案件之三罪刑，定應執行刑為有期徒刑1 年
      3 月確定後，送監執行，刑期預計執行至97年9 月1 日期
      滿。
（二）黃獻璋再因違反毒品危害防制條例案件，經本院以97年度
      訴字第1276號判決判處有期徒刑1 年確定，接續於上揭（
      一）所載有期徒刑1 年3 月執行，嗣於98年8 月24日縮刑
      期滿執行完畢。
二、黃獻璋意圖為自己不法之所有，於99年7 月14日下午3 時50
    分許，騎乘其女友巫姿誼（不知情）出借之車牌號碼BL5-10
    3 號普通重型機車（起訴意旨誤載為輕型機車），至臺中縣
    豐原市○○路○ 段9 巷2 弄5 號前，以徒手掀起之方式，竊
    取邱孟洲所有安置於上址房屋門外水溝上之鐵製水溝蓋1 面
    （價值約新臺幣- 下同-6千元，已發還）得手後，旋即騎乘
    機車將上開竊得之水溝蓋載離，運往臺中縣豐原市○○街81
    號「鐵源環保有限公司」變賣予不知情之吳國仲，得款950
    元，供己花用殆盡。嗣邱孟洲發現遭竊後報警，經警調閱路
    口監視錄影內容追查後循線查悉上情。
三、案經臺中縣警察局豐原分局報告臺灣臺中地方法院檢察官偵
    查起訴。
    理  由
一、按除簡式審判程序、簡易程序及第376 條第1 款、第2 款所
    列之罪之案件外，第1 審應行合議審判，96年7 月4 日修正
    公布之刑事訴訟法第284 條之1 定有明文。查本案被告黃獻
    璋涉犯竊盜案件，經檢察官提起公訴，其所犯為刑事訴訟法
    第376 條第2 款所列之罪，揆諸上開規定，第1 審無庸行合
    議審判。次按，被告以外之人（包括證人、鑑定人、告訴人
    、被害人及共同被告等）於審判外之陳述雖不符刑事訴訟法
    第159 條之1 至之4 等4 條之規定，而經當事人於審判程序
    同意作為證據，法院審酌該言詞陳述或書面陳述作成時之情
    況，認為適當者，亦得為證據；當事人、代理人或辯護人於
    法院調查證據時，知有刑事訴訟法第159 條第1 項不得為證
    據之情形，而未於言詞辯論終結前聲明異議者，視為有前項
    之同意，同法第159 條之5 定有明文。立法意旨在於傳聞證
    據未經當事人之反對詰問予以核實，原則上先予排除。惟若
    當事人已放棄反對詰問權，於審判程序中表明同意該等傳聞
    證據可作為證據；或於言詞辯論終結前未聲明異議，基於尊
    重當事人對傳聞證據之處分權，及證據資料愈豐富，愈有助
    於真實發見之理念，且強化言詞辯論主義，使訴訟程序得以
    順暢進行，上開傳聞證據亦均具有證據能力。本案被告黃獻
    璋及公訴人於本院審理程序時就本院引用之下列證據，均未
    加爭執，且本院審酌證據作成之形式，均無瑕疵、與待證事
    實具有關聯性等情況，認為適當，且無不法取得之情形，應
    認得為證據。揆諸前開說明，就本案所引用之各項證據均得
    採為本案證據，合先敘明。
二、上揭犯罪事實業據被告黃獻璋於警詢、偵訊中及本院審理時
    均坦承不諱，並經被害人邱孟洲於警詢中指訴在卷，及經證
    人即鐵源環保有限公司負責人吳國仲於警詢中證述被告持上
    開竊得之鐵製水溝蓋變賣之事實明確，且有警員職務報告書
    、臺中縣警察局豐原分局頂街派出所扣押筆錄暨扣押物品目
    錄表、被害人邱孟洲立具之贓物認領保管單、刑案現場及蒐
    證照片8 幀、路口監視器畫面翻拍照片4 幀、鐵源環保有限
    公司購入登記明細表等證據附卷足稽。綜上證據調查結果，
    互核相符，足認被告上開任意性自白，核與事實相符，洵堪
    採信。是本案事證明確，被告犯行洵堪認定，應依法論科。
三、核被告黃獻璋所為，係犯刑法第320 條第1 項竊盜罪。被告
    曾受有前揭事實欄一所載罪刑宣告及刑之執行完畢情形，有
    臺灣高等法院被告前案紀錄表1 份在卷可稽，是被告前受徒
    刑之執行完畢後，5 年以內故意再犯本案有期徒刑以上之罪
    ，為累犯，應依刑法第47條第1 項規定加重其刑。爰審酌被
    告犯罪動機及目的係為竊取他人財物、犯罪手段係以徒手竊
    取之、前有竊盜前科及素行、其所竊取之財物價值，及被告
    犯罪後坦承犯行不諱，犯後態度尚佳等一切情狀，及斟酌檢
    察官所為求刑內容，量處如主文所示之刑及諭知易科罰金之
    折算標準，以資懲儆。又依刑事訴訟法第479 條第2 項規定
    ，可知該易服社會勞動乃係屬執行檢察官之權限，是本件自
    無須再於主文中另諭知易服社會勞動之折算標準，附此敘明
    。
據上論斷，應依刑事訴訟法第284 條之1 、第299 條第1 項前段
，刑法第320 條第1 項、第47條第1 項、第41條第1 項前段，刑
法施行法第1 條之1 第1 項、第2 項前段，判決如主文。
本案經檢察官劉文賓到庭執行職務。
中    華    民    國    99    年    11    月    30    日
                  刑事第十八庭  法  官  胡芷瑜
以上正本證明與原本無異。
如不服本判決，應於判決收受送達後10日內向本院提出上訴狀，
上訴於臺灣高等法院臺中分院（並應敘述具體上訴理由及檢附繕
本）。上訴書狀如未敘述上訴理由，應於上訴期間屆滿後20日內
補提上訴理由書於本院（均須按他造當事人之人數附具繕本）「
切勿逕送上級法院」。
                                書記官  沈慧玲
中    華    民    國    99    年    11    月    30    日
附錄論罪科刑法條全文：
中華民國刑法第320 條第1 項
意圖為自己或第三人不法之所有，而竊取他人之動產者，為竊盜
罪，處5 年以下有期徒刑、拘役或5 百元以下罰金。

司法院資訊處製作；財團法人民間司法改革基金會備份。
